最  高  行  政  法  院  裁  定
110年度聲再字第374號
聲  請  人  游宗文（即游賴秋貴之承受訴訟人）


上列聲請人因與相對人臺灣省政府間徵收放領事件，對於中華民
國105年11月10日本院105年度裁字第1408號裁定，聲請再審，本
院裁定如下：
　　主  文
再審之聲請駁回。
再審訴訟費用由聲請人負擔。
　　理  由
一、按聲請再審應於30日之不變期間內提起。前項期間自裁定確
    定時起算，裁定於送達前確定者，自送達時起算；其再審之
    理由發生或知悉在後者，均自知悉時起算，行政訴訟法第28
    3條準用第276條第1項及第2項定有明文。倘聲請人主張再審
    之理由發生或其知悉在後者，依同法第283條準用第277條第
    1項第4款之規定，應就此利己事實負舉證責任。又對於確定
    裁定聲請再審係以原確定裁定為程序標的，其聲請人及相對
    人自應限於原確定裁定之當事人，始為適格。
二、本件聲請人對於本院105年度裁字第1408號裁定（下稱原確
    定裁定）聲請再審，惟原確定裁定係於民國105年11月23日
    寄存宜蘭縣警察局羅東分局開羅派出所，依行政訴訟法第73
    條第3項規定，前開寄存送達，自寄存之日起，經10日發生
    效力，其聲請再審期間自裁定送達生效後，扣除在途期間4
    日，算至106年1月6日（星期五）即告屆滿。惟聲請人遲至1
    10年11月2日始聲請再審，顯已逾期。
三、聲請人雖主張其於110年10月5日始得知財團法人宜蘭縣○○鎮
    文宗社於70年3月27日重複假藉補充理由提起訴願，有違背
    一事不再理原則，並向臺灣省地政處關說施壓，使訴願機關
    於70年11月7日作出撤銷原處分之決定，而本院歷次裁定均
    未審酌此新事證，足證本件再審理由知悉在後，依行政訴訟
    法第276條第2項規定，聲請人已遵守再審期間云云。惟本件
    原確定裁定係以聲請人聲請再審已逾30日不變期間，以不合
    法為由予以駁回，係基於程序上之理由駁回其聲請，而聲請
    人提出之證物，無非用以證明其實體上所主張之事實，並非
    原確定裁定之再審事由，尚無從據為再審理由知悉在後之證
    明，本件再審聲請自非合法。另聲請人其餘實體主張，因本
    件再審之聲請為不合法，而無從審究。至聲請人於本件聲請
    再審程序增列相對人內政部訴願審議委員會，揆諸前揭說明
    ，自難謂合法，應併予駁回。
四、據上論結，本件聲請為不合法。依行政訴訟法第283條、第2
    78條第1項、第104條、民事訴訟法第95條、第78條，裁定如
    主文。
中　　華　　民　　國　　111 　年　　2 　　月　　24　　日
                    最高行政法院第三庭
                        審判長法官  帥　嘉　寶　
                              法官　鄭　小　康
                              法官　林　玫　君
                              法官　李　玉　卿
                              法官　洪　慕　芳

以  上  正  本  證  明  與  原  本  無  異
中　　華　　民　　國　　111 　年　　2 　　月　　24　　日
　　　　　　　　　　　　　　　書記官　張　玉　純